臺灣臺中地方法院刑事判決　　　　　　　99年度易字第3801號
公　訴　人　臺灣臺中地方法院檢察署檢察官
被　　　告　戴道意
上列被告因竊盜案件，經檢察官提起公訴（99年度偵字第22956
號），本院進行簡式審判程序，判決如下：
    主           文
戴道意於夜間侵入住宅竊盜，累犯，處有期徒刑玖月。
    犯罪事實及理由
一、犯罪事實
  (一)戴道意前因竊盜案件，經臺灣高等法院臺中分院以94年度上
    易字第1612號判處有期徒刑1年2月確定（下稱第案）；另
    因毒品危害防制條例案件，經臺灣苗栗地方法院以95年度易
    字第162號判處有期徒刑8月確定（下稱第案）；又因毒品
    危害防制條例案件，經本院以95年度易字第2890號判處有期
    徒刑7月確定（下稱第案）；再因竊盜案件，經本院以96
    年度易字第1368號分別判處有期徒刑10月、10月，並定執行
    刑有期徒刑1年6月確定（下稱第案）。而上開第至案
    經本院以96年度聲減字第2607號裁定分別減為有期徒刑7月
    、4月、3月又15日、5月、5月，且就第及案定執行刑有
    期徒刑11月確定，及就第案定執行刑有期徒刑10月確定，
    上述有期徒刑11月、3月又15日、10月接續執行，於民國97
    年7月25日執行完畢。
  (二)詎戴道意仍不知悔改，竟意圖為自己不法之所有，基於加重
    竊盜之犯意，於99年7月15日凌晨3時30分許之夜間，騎乘車
    號KAX-887號重型機車，行經林俊德所經營位在臺中縣新社
    鄉○○街98號「峰國藥局」兼住宅前，見該址鐵捲門未拉下
    ，認為有機可乘，即戴手套並持小型手電筒（手電筒係塑膠
    材質非屬兇器，手套及手電筒均未扣案），以不詳方式開啟
    落地鋁門，侵入林俊德上開住宅，竊取放在1樓辦公桌抽屜
    內之現金新台幣（下同）4萬元及男用金戒指3枚（價值共約
    3 萬6000元），得手後騎乘前述機車逃逸。嗣林俊德發覺失
    竊，經調閱監視器畫面後報警處理，循線查獲上情。
二、上開犯罪事實，業據被告戴道意於本院審理時坦承不諱，核
    與告訴人林俊德於警詢、偵查中指述其財物遭竊，及證人即
    告訴人鄰居陳青青於警詢時證述監視器畫面中之竊嫌係其前
    男友戴道意等情節均相符合，並有失竊現場照片、監視器畫
    面翻拍照片在卷可稽，足見被告自白與事實相符。本件事證
    明確，被告犯行堪以認定。
三、論罪科刑
  (一)核被告所為，係犯刑法第321條第1項第1款之於夜間侵入住
    宅竊盜罪。
  (二)被告前因竊盜案件，經臺灣高等法院臺中分院以94年度上易
    字第1612號判處有期徒刑1年2月確定（下稱第案）；另因
    毒品危害防制條例案件，經臺灣苗栗地方法院以95年度易字
    第162號判處有期徒刑8月確定（下稱第案）；又因毒品危
    害防制條例案件，經本院以95年度易字第2890號判處有期徒
    刑7月確定（下稱第案）；再因竊盜案件，經本院以96 年
    度易字第1368號分別判處有期徒刑10月、10月，並定執行刑
    有期徒刑1年6月確定（下稱第案）。而上開第至案經
    本院以96年度聲減字第2607號裁定分別減為有期徒刑7月、4
    月、3月又15日、5月、5月，且就第及案定執行刑有期
    徒刑11月確定，及就第案定執行刑有期徒刑10月確定，上
    述有期徒刑11月、3月又15日、10月接續執行，於97年7月25
    日執行完畢，有卷附臺灣高等法院被告前案紀錄表可憑。其
    於有期徒刑執行完畢後5年內故意再犯本件有期徒刑以上之
    罪，為累犯，應依法加重其刑。
  (三)爰審酌被告前因竊盜案件，業經法院多次判刑確定並已執行
    完畢，素行不佳，有上述前案紀錄表可參，其身體健全，正
    值壯年，不思悔改以正當工作賺取生活所需，竟侵入他人住
    宅竊取財物，且所竊得之現金及財物已丟棄或花用完畢而未
    能發還告訴人，惟事後坦承犯行，且已與告訴人成立調解，
    同意以分期付款方式賠償告訴人7萬6000元，有本院調解結
    果報告書、調解筆錄附卷可佐，被告犯後態度尚屬良好等一
    切情狀，量處如主文所示之刑。公訴人雖具體求處有期徒刑
    1年，然衡以被告本案犯罪情節、所生損害、事後已與告訴
    人成立調解等，本院認公訴人之求刑稍有過重。又公訴人雖
    就被告上開犯行併請求依竊盜犯贓物犯保安處分條例第3條
    第1項規定宣告強制工作，惟按18歲以上之竊盜犯、贓物犯
    ，有犯罪之習慣者，固得諭知於刑之執行前，令入勞動場所
    強制工作，但其應執行之刑未達1年以上者，則不適用之，
    竊盜犯贓物犯保安處分條例第3條第1項、第2條第4項規定甚
    明，則本案對被告判處有期徒刑9月，自不適用該條例宣告
    強制工作，附此敘明。
  (四)被告本案行竊時所戴之手套及所持之小型手電筒，均未扣案
    ，形體不明，且案發迄今已逾半年，恐已滅失，為免將來執
    行困難，爰不予諭知沒收。
據上論斷，應依刑事訴訟法第273條之1第1項、第299條第1項前
段，刑法第321條第1項第1款、第47條第1項，判決如主文。
中    華    民    國   100    年    1     月    13    日
                  刑事第四庭   法  官  羅智文
上正本證明與原本無異。
如不服本判決，應於送達後10日內向本院提出上訴狀（須附繕本
），上訴於臺灣高等法院臺中分院。
                               書記官  洪菘臨
中    華    民    國   100    年    1     月    13    日
附錄本案論罪科刑法條全文
刑法第321條
犯竊盜罪而有下列情形之一者，處6月以上5 年以下有期徒刑：
一、於夜間侵入住宅或有人居住之建築物、船艦，或隱匿其內而
    犯之者。
二、毀越門扇、牆垣或其他安全設備而犯之者。
三、攜帶兇器而犯之者。
四、結夥三人以上而犯之者。
五、乘火災、水災或其他災害之際而犯之者。
六、在車站、埠頭而犯之者。
前項之未遂犯罰之。